【裁判字號】    98,審訴,1078
【裁判日期】    980424
【裁判案由】    毒品危害防制條例
【裁判全文】
臺灣高雄地方法院刑事判決            98年度審訴字第1078號
公  訴  人  臺灣高雄地方法院檢察署檢察官
被      告  乙○○
                    另案在臺灣高雄第二監獄執行中
指定辯護人  本院公設辯護人黃秋葉
上列被告因毒品危害防制條例案件，經檢察官提起公訴（98年度
毒偵字第736 號），本院合議庭裁定由受命法官獨任依協商程序
審理，判決如下：
    主  文
乙○○施用第一級毒品，累犯，處有期徒刑捌月。
    事實及理由
一、本件犯罪事實及證據，除證據部分補充「被告乙○○於本院
    審理中之自白」外，餘均引用檢察官起訴書所載，如附件。
二、本件被告業已認罪，並經辯護人協助下與檢察官於審判外達
    成協商之合意，渠等合意內容為：被告願受科刑範圍如主文
    所載。經核被告所為，係犯毒品危害防制條例第10條第1 項
    之施用第一級毒品罪，而被告有起訴書所載之前科紀錄乙情
    ，有臺灣高等法院被告前案紀錄表在卷可稽，其受有期徒刑
    執行完畢，5 年內故意再犯本件最重本刑為有期徒刑以上之
    罪，為累犯，應依刑法第47條第1 項規定加重其刑。此外，
    上開協商合意內容，並無刑事訴訟法第455 條之4 第1 項所
    列不得認罪協商之情形，本件既經檢察官聲請改依協商程序
    而為判決，本院爰不經言詞辯論，於協商合意範圍內為協商
    判決。
三、應適用之法條：刑事訴訟法第455 條之4 第2 項、第455 條
    之8 、第454 條第2 項，毒品危害防制條例第10條第1 項，
    刑法第11條前段、第47條第1 項。
四、本判決除有刑事訴訟法第455 條之4 第1 項第1 款、第2 款
    、第4 款、第6 款、第7 款所定情形之一，或違反同條第2
    項規定者外，不得上訴。
本案經檢察官陳麗琇到庭執行職務。
中    華    民    國    98    年    4     月    24    日
                  刑事第十庭    法  官  陳君杰
以上正本證明與原本無異。
如不服本判決應於收受判決後10日內向本院提出上訴書狀，並應
敘述具體理由。其未敘述上訴理由者，應於上訴期間屆滿後20日
內向本院補提理由書(均須按他造當事人之人數附繕本)「切勿逕
送上級法院」。
中    華    民    國    98    年    4     月    24    日
                                書記官  李承悌
附錄本判決論罪科刑法條全文：
毒品危害防制條例第10條第1項
施用第一級毒品者，處6 月以上5 年以下有期徒刑。
附件：
臺灣高雄地方法院檢察署檢察官起訴書
                                     98年度毒偵字第736號
    被    告  乙○○  男  40歲（民國○○年○月○○日生）
                      住高雄縣大寮鄉○○路163之7號7樓
                      身分證統一編號：Ｚ000000000號
上被告因違反毒品危害防制條例案件，業經偵查終結，認應提起
公訴，茲將犯罪事實及證據並所犯法條分敘如下：
        犯罪事實
一、乙○○前(一)於民國90年間，因施用毒品案件，經臺灣高雄地
    方法院（下稱高雄地院）以90年度毒聲字第4067號裁定送觀
    察勒戒後，因認有繼續施用毒品之傾向，經高雄地院以90年
    度毒聲字第5009號裁定令入戒治處所施以強制戒治，嗣於92
    年 4月30日強制戒治執行完畢，並經本署檢察官以92年度戒
    毒偵字第 487號為不起訴處分確定；又(二)於95年間，因竊盜
    案件，經高雄地院以95年度易字第1251號判處有期徒刑10月
    確定；復(三)於前開強制戒治執行完畢釋放後 5年內，再犯施
    用第一級毒品案件，經高雄地院以95年度訴字第2835號判處
    有期徒刑7月確定；前開(二)(三)案件，嗣經定應執行有期徒刑1
    年4 月；另(四)於96年間，因竊盜案件，經高雄地院以96年度
    簡字第473號判處有期徒刑5月確定；再(五)於96年間，因施用
    第一級毒品案件，經臺灣臺東地方法院以96年度訴字第89號
    判處有期徒刑 8月確定；上開(二)至(五)案件，嗣分別經減刑及
    定應執行刑為有期徒刑8月、6月，接續於97年 1月19日縮短
    刑期執行完畢。詎仍不知悔改，復於97年10月9日晚間6時許
    ，基於施用第一級毒品海洛因之犯意，在家中以將海洛因摻
    礦泉水放入針筒注射之方式施用之，嗣於同年月10日下午 1
    時10分許，在高雄市○○區○○路地號5851號前因竊盜案而
    為警查獲。
二、案經高雄市政府警察局小港分局報告偵辦。
        證據並所犯法條
一、證據清單及待證事實：
┌──┬────────────┬────────────┐
│編號│ 證     據     名     稱│待     證     事     實 │
├──┼────────────┼────────────┤
│ (一) │被告乙○○於警詢時之自白│被告於97年10月9日晚間6時│
│    │。                      │許，在住家以將海洛因摻礦│
│    │                        │泉水放入針筒注射之方式，│
│    │                        │施用第一級毒品海洛因之犯│
│    │                        │罪事實。                │
├──┼────────────┼────────────┤
│ (二) │高雄市立凱旋醫院濫用藥物│被告於97年10月10日採集之│
│    │尿液檢驗報告。          │尿液呈海洛因代謝物陽性反│
│    │                        │應。                    │
├──┼────────────┼────────────┤
│ (三) │本署刑案資料查註紀錄表、│被告係屬累犯，且強制戒治│
│    │全國施用毒品案件紀錄表。│執行完畢釋放後， 5年內再│
│    │                        │度數次施用毒品。        │
└──┴────────────┴────────────┘
二、按毒品危害防制條例於92年7月9日修正公布，自93年1月9日
    施行，而依修正後之規定，僅限於「初犯」及「 5年後再犯
    」二種情形，始應先經觀察、勒戒或強制戒治程序。倘被告
    於5年內已再犯，經依法追訴處罰，縱其第 3次（或第3次以
    上）再度施用毒品之時間，在初犯經觀察、勒戒或強制戒治
    執行完畢釋放5年以後，已不合於「5年後再犯」之規定，且
    因已於「 5年內再犯」，顯見其再犯率甚高，原實施觀察、
    勒戒或強制戒治，已無法收其實效，即應依該條例第10條處
    罰，最高法院95年度第7次及97年度第5次刑事庭會議決議參
    照。
三、核被告所為，係犯毒品危害防制條例第10條第 1項之施用第
    一級毒品罪嫌。被告前受有期徒刑之執行完畢後 5年內，再
    犯本案有期徒刑以上之罪，為累犯，請依刑法第47條第 1項
    之規定加重其刑。
四、依毒品危害防制條例第23條第 2項、刑事訴訟法第251條第1
    項提起公訴。
    此    致
臺灣高雄地方法院
中    華    民    國    98    年    2     月    24    日
                          檢  察  官  甲○○
                          檢  察  官  鄭靜筠
上正本證明與原本無異
中    華    民    國    98    年    3     月    3     日
                          書  記  官  陳鏡宇
所犯法條：
毒品危害防制條例第10條第1項
施用第一級毒品者，處 6 月以上 5 年以下有期徒刑。


司法院資訊處製作；財團法人民間司法改革基金會備份。
